【裁判字號】    95,簡上,37
【裁判日期】    950518
【裁判案由】    妨害公務
【裁判全文】
臺灣基隆地方法院刑事判決              95年度簡上字第37號
公  訴  人  臺灣基隆地方法院檢察署檢察官
上  訴  人
即  被  告  甲○○
選任辯護人  謝曜焜律師
上列被告因妨害公務案件，不服本院基隆簡易庭中華民國95年2
月27日95年度基簡字第118號第一審簡易判決（聲請案號：95年
度偵字第756號）提起上訴，本院管轄之第二審合議庭判決如下
：
    主  文
原判決撤銷。
甲○○於公務員依法執行職務時，當場侮辱，處拘役肆拾日，如
易科罰金以參佰元折算壹日。緩刑伍年。
    事  實
一、甲○○於民國（下同）94年12月7日15時許，在台灣基隆地
    方法院第9法庭94年度訴字第157號訴請上嫻有限公司（以下
    簡稱上嫻公司）返還不當得利等事件開庭時，因不滿承審
    法官李木貴依法審理該返還不當得利等事件之訴訟指揮，竟
    於承審法官依法執行審判職務時，以「放你狗屁」、「狗屁
    法官」等，足以貶損法官執行審判職務公正性及法官個人人
    格之言語，對承審法官當場侮辱。
二、案經台灣基隆地方法院函送臺灣基隆地方法院檢察署檢察官
    偵查後，聲請簡易判決處刑。
    理  由
一、訊據上訴人即被告甲○○坦承有上開當場侮辱公務員之犯行
    ，其選任辯護人則辯稱：「被告雖有在法庭上對承審法官說
    『你根本已經審判了，你根本心證已定了，你在基隆法院我
    又不是不曉得』、『你上嫻是跟誰勾串，我又不是不知道』
    （原審判決誤載為「你到底跟誰勾串，我也不是不曉得」）
    等語，但前者係屬訴訟當事人對法官審判態度有所質疑，尚
    非對其人格之侮辱，後者則是指上嫻與人勾串，與承審法官
    無關，應均無成立公然侮辱公務員之罪。」等語。經查：
  (一)本院依職權勘驗本院第9法庭94年12月7日下午3時許之94年
    度訴字第157號返還不當得利案件之錄音光碟結果，被告於
    法庭內確有稱：「你根本已經審判了，你根本心證已定了，
    你在基隆法院我又不是不曉得，我怎麼不曉得，最好你錄音
    ，是什麼人我又不是不知道，你上嫻是跟誰勾串，我又不是
    不知道，放你狗屁，狗屁法官」等語，堪認被告確有對承審
    法官稱「放你狗屁」、「狗屁法官」等語，但並無對承審法
    官稱「你到底跟誰勾串，我也不是不曉得」此言，有本院95
    年4月21日刑事勘驗筆錄暨錄音光碟各1份在卷可按。
  (二)按「狗屁」乃視他人之人格為無物之辭語，被告既已坦承因
    氣憤而口出「放你狗屁」、「狗屁法官」等語，確係足以貶
    損法官執行審判職務公正性及法官個人人格之言語，對承審
    法官自足構成侮辱，此部分犯行事證明確，自應依法論科。
  (三)至於被告雖對承審法官說「你根本已經審判了，你根本心證
    已定了，你在基隆法院我又不是不曉得」、「你上嫻是跟誰
    勾串，我又不是不知道」等語，惟法官行使審判職務本屬可
    受公評之事，當事人縱對法官之審判態度有所質疑，亦與對
    法官人格侮辱之公然侮辱構成要件並不相當，故前者應屬對
    可受公評事項為質疑，後者因係指該案之對造即上嫻公司，
    亦與承審法官無涉，無損害承審法官職務公正性及個人之人
    格，附此說明。
二、核被告甲○○所為，係犯刑法第140條第1項之侮辱公務員罪
    。原審以被告罪證明確，援引刑法第140條第1項、第41條第
    1項，罰金罰鍰提高標準條例第1條前段、第2條，量處被告
    拘役50日，並諭知易科罰金之折算標準，固非無據，惟被告
    並未對承審法官稱「你到底跟誰勾串，我也不是不曉得」云
    云，原審認定被告侮辱法官之事實已有減縮之情狀，應認其
    上訴為有理由。爰審酌被告係於訴訟審理中當庭為侮辱行為
    、行為當時之情緒、素行、生活狀況、智識程度及其犯罪之
    動機、目的、手段、對司法、承審法官所生損害及犯後態度
    等一切情狀，量處如主文所示之刑，並諭知易科罰金之折算
    標準，以資懲儆。又查被告前未曾受有期徒刑以上刑之宣告
    ，有臺灣高等法院被告前案紀錄表1紙附卷可稽，其犯罪後
    已深知悔悟，本院認其經此教訓後，當知警惕，應無再犯之
    虞，因認其所宣告之刑，以暫不執行為適當，併予宣告緩刑
    5年，以啟自新。
據上論斷，應依刑事訴訟法第455條之1第3項、第369條第1項前
段、第299條第1項前段，刑法第140條第1項、第41條第1項前段
、第74條第1款，罰金罰緩提高標準條例第1條前段、第2條，判
決如主文。
本案經檢察官乙○○到庭執行職務。
中    華    民    國    95    年    5    月    18    日
                  刑事第三庭審判長法  官    王福康
                                  法  官    齊  潔
                                  法  官    何怡穎
以上正本證明與原本無異。
本判決不得上訴。
中    華    民    國    95    年    5    月    18    日
                                  書記官    李繼業
附錄論罪法條
刑法第140條第1條
於公務員依法執行職務時，當場侮辱，或對於其依法執行之職務
公然侮辱者，處6月以下有期徒刑、拘役或100元以下罰金。對於


司法院資訊處製作；財團法人民間司法改革基金會備份。
